臺灣高等法院臺中分院刑事判決　　　　96年度上訴字第1986號
上　訴　人　臺灣彰化地方法院檢察署檢察官
上　訴　人
即　被　告　地○○
上　訴　人
即　被　告　甲○○
　　　　　　　　　　161巷15號3樓
被　　　告　卯○○
被　　　告　丙○○
上列四人共同
指定辯護人　本院公設辯護人　寅○○
上列上訴人因被告等常業詐欺等案件，不服臺灣彰化地方法院中
華民國96年2月15日第一審判決（民國95年度訴字第402號，起訴
案號：臺灣彰化地方法院檢察署95年度偵字第735號、1813號、
4915號），提起上訴，本院判決如下：
    主  文
原判決關於地○○、甲○○部分撤銷。
地○○、甲○○連續幫助詐欺，地○○處有期徒刑壹年拾月；甲
○○處有期徒刑壹年捌月。如附表貳、附表所示之物均沒收之
。
其他上訴駁回。
    事  實
一、地○○、已判決確定之陳禾凱及甲○○三人均明知個人之帳
    戶關係本身之信用，具有一身專屬之性質（如開戶及掛失均
    需親自辦理），在現今金融機構開立帳戶使用並無特殊之條
    件與困難，而一般人均係使用自己之帳戶，如涉及使用他人
    之帳戶，常與財產犯罪密切相關，且取得他人存摺帳戶之目
    的，多係用於收取贓款及掩飾犯行使之不易遭人追查，詎渠
    三人均各僅因一時缺錢花用，且在能預見大量購買收受他人
    帳戶之目的，係欲隱匿真實身分，以供犯罪集團進行詐欺犯
    罪所用下，竟乃各基於幫助他人以犯詐欺取財之不確定故意
    ，而其發生並不違背其本意之概括犯意，竟不顧他人所可能
    遭受之危害，而容任他人藉以遂行犯罪。地○○先於民國九
    十四年九月間某日前（公訴人誤認為十月間），見報章刊登
    之廣告內容，得知可價購行動電話門號使用，即於九十四年
    九（公訴人誤認為八、九月）月間某日，撥打前開廣告內刊
    載之電話號碼，與某姓名、年籍及住居所均不詳之已成年「
    林姓」男子聯繫後，同意以每支電話門號新臺幣（下同）一
    千五百元之價格，由該「林姓」之成年男子以郵寄之方式，
    寄送電話號碼0000000000等門號之ＳＩＭ卡供地
    ○○使用，以防他人發現其真實之身分。嗣地○○於取得上
    開電話號碼門號後，即另行於九十四年十月初，在報章雜誌
    上刊登高價收購、承租之電話號碼，及表明可出價收購及承
    租金融存簿（含金融卡、印章及密碼）等之訊息，俟胡世傑
    、鄭炳福、王君恬、謝麗娟及柯一德、陳惠珠、周忠億、李
    清泉等人見上開廣告內容，有意出售其個人所申請開設之郵
    局等金融帳戶存簿等物件。胡世傑、鄭炳福、王君恬、謝麗
    娟、柯一德、陳惠珠、周忠億、李清泉等人（詳如附表肆、
    伍所示）即各自撥打地○○等人所留載之廣告上行動電話與
    之聯繫後，地○○等三人即分推由其友人陳禾凱及甲○○二
    人（實際外出代地○○收購人頭帳戶之人尚有林進隆等多人
    ）輪流前去與胡世傑、鄭炳福、王君恬、謝麗娟、柯一德、
    陳惠珠、周忠億、李清泉等有意出售、出租帳戶之人（詳如
    附表肆、伍所示）接洽。地○○、陳禾凱及甲○○等人即以
    每本金融存簿三千五百元至七千元不等之價格（郵局存簿：
    每本以四千元至七千元；一般銀行存簿：每本以三千五百元
    ）收購金融存簿，而陳禾凱及甲○○二人則每收購一本郵局
    存簿，約可獲利三千五百元，一般金融帳戶部分，每本亦約
    可獲得一千至一千五百元之利潤（惟如所收購之金融帳戶，
    嗣後經警列為警示帳戶或出售帳戶者自行掛失者，郵局存簿
    部分，陳禾凱及甲○○二人，每本需賠償地○○七千五百元
    ；一般銀行存簿部分，每本需賠償三千元至三千五百元不等
    之金額）。再由陳禾凱及甲○○等人將所收購之金融存簿、
    密碼、印章及金融卡等物件統一交由地○○後，陳禾凱、甲
    ○○等人再依地○○之指示，郵寄至指定之處所，高價轉賣
    與某姓名、年籍及住居所均不詳之成年男子（包括臺北小白
    ）、女子及其所屬之詐欺集團成員，與江福義等人及其所屬
    之詐欺集團成員等人。嗣自九十四年十月間起（公訴人誤認
    為自九十五年一月間起），如附表肆、伍所示之戊○○○、
    辰○○、壬○○、庚○○、丁○○、巳○○等人（詳見如附
    表肆、伍所示），分別接獲姓名、年籍及住居所均不詳之已
    成年之詐騙集團成員男、女，各以信用卡遭盜刷、中獎未匯
    款、徵家庭代工及信用卡費未繳等事由，撥打之詐騙電話，
    致使戊○○○、辰○○、壬○○、庚○○、丁○○、巳○○
    等人（詳見如附表肆、伍所示）均不疑有他，而陷於錯誤，
    依各該詐騙集團已成年之男子、女子成員之指示，分將如附
    表肆、伍所示金額之款項（詳見附表肆、伍所示），匯入由
    地○○、陳禾凱、甲○○（公訴人贅列許展豪）等人以上開
    方式收購後，再轉賣出之胡世傑、鄭炳福、王君恬、謝麗娟
    、柯一德、陳惠珠、周忠億、李清泉等出售、出租帳戶之人
    （詳如附表肆、伍所示）之金融帳戶中。地○○、陳禾凱、
    甲○○三人因而以前揭方式幫助某姓名、年籍及住居所均不
    詳之成年男子（包括臺北小白）、女子及其所屬之詐欺集團
    成員，與江福義等人及其所屬之詐欺集團成員等人於為詐欺
    犯行時，供為匯款時之人頭帳戶使用。嗣先於九十五年一月
    十四日上午七時十分許，經警持法院所核發之搜索票，至彰
    化縣伸港鄉○○村○○路一四二號陳禾凱住處執行搜索後，
    復於九十五年一月十四日上午十時十分許，經陳禾凱帶同警
    員至彰化縣和美鎮○○路「麥當勞速食店」前，當場查獲正
    坐在車牌號碼ＺＵ－一四四二號自小客車內之地○○、甲○
    ○二人及其友人許展豪等人，並分別扣得附表壹、貳、、
    陸所示之行動電話等物品。
二、甲○○其在能預見某姓名、年籍及住居所均不詳之成年男子
    收受帳戶之目的，係欲隱匿真實身分，以供犯罪集團進行詐
    欺犯罪所用下，復承同前基於幫助他人詐欺取財之不確定故
    意，而其發生並不違背其本意之認識下，竟不顧他人所可能
    遭受之危害，容任他人藉以遂行犯罪，於九十四年十月初某
    日，將其所申辦之臺南新南郵局帳號0000000000
    0000號帳戶之存摺、提款卡、印章及密碼等出售予上開
    不詳姓名之成年男子。該姓名、年籍及住居所均不詳之成年
　　男子及所屬之詐欺集團成員，即以甲○○所交付之上揭臺南
  　新南郵局帳戶為犯罪工具。適於九十四年十月五日下午一時
    許，丑○○見自由時報上所刊登之「大同科技」徵家庭代工
    ，即以電話撥打上開所登之電話聯絡，先由某姓名、年籍及
    住居所均不詳之成年女子接聽，再轉接予另一名姓名、年籍
    及住居所均不詳自稱「丁主任」之成年男子，該名自稱「丁
    主任」之人，即要求丑○○須簽定合約及繳付費用，以防免
    貨品遭私吞，致使丑○○不疑有他，致使陷於錯誤，於九十
    四年十月十四日，至宜蘭縣羅東鎮羅東郵局以匯款之方式，
    先後各匯款八萬八千元、十萬元至犯罪集團所指示之甲○○
    上開郵局帳戶內，嗣經丑○○發現受騙，始報警處理，並循
    線查獲開立帳戶之甲○○。
三、案經彰化縣警察局和美分局報請臺灣彰化地方法院檢察署檢
    察官偵查起訴，及彰化縣警察局和美分局報請臺灣彰化地方
    法院檢察署檢察官偵查後移送併案審理；與高雄市政府警察
    局楠梓分局移送臺灣臺南地方法院檢察署檢察官偵查後移送
    併案審理。
    理  由
壹：關於證據能力部分：
    本案全部卷證所涵括之供述證據及非供述證據（指書面），
    公訴人、被告地○○、甲○○二人與渠二人之共同指定辯護
    人於原審及本院審理時，對於證據能力均未爭執，且公訴人
    、被告地○○、甲○○二人與渠二人之共同指定辯護人並於
    原審審理時，均當庭表示，對於證據調查沒有意見，是後述
    所引用全部證據之證據能力均無疑義。
貳：
　一、上揭犯罪事實一、業據被告地○○、甲○○二人於原審及
　　　本院審理時均坦承不諱，另甲○○出賣帳戶之行為，亦據
      被告甲○○於原審審理時坦承不諱。各核與證人即向地○
      ○、陳禾凱、甲○○三人購買人頭帳戶之人江福義，及證
      人即同案被告陳禾凱、地○○、甲○○、王君恬、謝麗娟
      、胡世傑、鄭炳福、卯○○、丙○○、張惠吟、柯一德、
      陳惠珠等人於原審審理時到庭所結證之情節相符，並經證
      人即出賣帳戶之人張文財、黃美華、連千慧、梁世榮、李
      慶林、周忠億、宋怡靜、張小玲、黃彥豪、江嘉賓、劉茂
      申、江柏霖、林進隆、許哲豪、江金榮、洪敏男、李清泉
      、李桂霖、石偉立、歐芳吟等人分別於警訊中證述綦詳；
      復據被害人辰○○、未○○、戊○○○、庚○○、酉○○
      、辛○○、子○○、午○○、壬○○、乙○○、申○○、
      戌○○、丁○○、天○○、巳○○、丑○○等人分別於警
      詢中指述綦詳。並有原審法院九十五年度訴字第九００號
      刑事判決（即另案被告江福義等人常業詐欺案件之判決）
      一份、臺灣臺南地方法院九十五年度簡字第六六七號李清
      泉刑事簡易判決一份、王君恬郵政存簿儲金立帳申請書一
      紙、王君恬郵局查詢帳戶最近交易資料一份、被害人辰○
      ○臺南縣警察局永康分局大灣派出所受理各類案件紀錄表
      一紙、王君恬、謝麗娟二人一同出售帳戶時之監視器翻拍
      照片影本六幀、胡世傑郵局開戶資料、郵局客戶歷史交易
      清單各一份、被害人戊○○○臺中縣警察局清水分局清水
      派出所受理各類案件記錄表一紙、被害人庚○○苗栗縣警
      察局受理刑事案件報案三聯單影本一紙、苗栗縣警察局頭
      份分局九十五年一月六日苗份警刑字第０九五００二００
      五六號函（係通知列為警示帳戶函）一紙、自動櫃員機交
      易明細表影本、查詢帳戶最近交易資料（指張惠吟、丙○
      ○、卯○○、梁世榮）、彰化縣警察局和美分局刑事案件
      報告書影本二紙（即被害人丁○○、亥○○二人之報案資
      料）、臺南縣警察局歸仁分局刑事案件報告書影本一紙（
      即被害人癸○○、巳○○二人之報案資料）、郵局帳戶資
      料十紙（指歐芳吟、黃媛珠、石偉立、李桂霖、李清泉、
      許哲豪、江柏霖、劉茂申、江嘉賓、黃彥豪）、郵政存簿
      儲金簿影本三份（指周桂妃、江金榮、石偉立）、被告甲
      ○○郵局帳號00000000000000號之客戶歷
      史交易清單一紙、丑○○郵政國內匯款執據二紙及查獲時
      現場照片影本多幀等附卷可稽，此外，復有如附表陸所示
      之物品等扣案足資佐證，綜上足認被告地○○、甲○○二
      人之自白核與事實相符，均足堪採信。又金融機構之帳戶
      為個人理財之工具，為便利大眾使用此一理財工具，以資
      活絡資金供需，對於申請開設金融帳戶並無設有任何特殊
      之限制，一般民眾皆能自由申請開戶，並得同時在不同金
      融機構申請多數存款帳戶使用，乃眾所周知之事實，依一
      般人之社會生活經驗，倘係經由合法管道之收入或支出，
      其於金融機構帳戶之存放及提領，本可自行向金融行庫開
      立帳戶後使用，殊無大費周章使用他人帳戶之必要，況且
      近來類如刮刮樂、退稅轉帳、信用卡費未繳、中獎匯款等
      詐騙案件，層出不窮，詐騙集團多利用人頭帳戶做為出入
      帳戶，不僅廣為媒體所披載，亦經政府各機關一再宣導提
      醒注意，尤以現今各地金融機構所設自動提款機，莫不設
      定轉帳之警示畫面，或在各大金融機構內張貼警示標語，
      促請使用大眾注意，衡諸目前社會，以有線、無線電視、
      報紙甚至網路等管道流通資訊之普及程度，以及使用自動
      提款機從事提款、轉帳交易之頻繁，苟見有陌生人不思以
      自己名義申請開立帳戶，反而向不特定人蒐集或收購他人
      之金融機構帳戶使用，帳戶所有人焉能安心將其帳戶交付
      收購帳戶之人，而絲毫未加懷疑其收購或取得帳戶之目的
      ，即在於詐取他人財物？由此顯見，被告地○○、甲○○
      二人對於各該姓名、年籍及住居所均不詳之成年男子（包
      括臺北小白）、女子及其所屬之詐欺集團成員，與另案被
      告江福義等人及其所屬之詐欺集團成員等人，係將該所收
      購之帳戶用以實施詐欺取財之犯行，當可預見，且被告地
      ○○、甲○○二人，對於各該姓名、年籍及住居所均不詳
      之成年男子（包括臺北小白）、女子及其所屬之詐欺集團
      成員與另案被告江福義等人及其所屬之詐欺集團成員等人
      ，利用渠二人等所收購之人頭帳戶，反覆多次向他人詐取
      財物，並無違背其本意，是被告地○○、甲○○二人主觀
      上應具有幫助他人以詐取財物之不法犯意甚明，此部分本
      件事證明確，被告地○○、甲○○二人幫助詐欺之犯行應
      均洵堪認定。
　二、(一)刑法上之連續犯，業經修正公布廢除，並於95年7月1日
  　　　生效，修正後之連續犯罪，採數罪併罰，比較修正前後
    　　之法律，以修正前之法律有利於被告，自應適用修正前
      　之連續犯規定。
      (二)刑法上之常業犯，業經修正公布廢除，並於95年7月1日
        生效，本院自不能對被告等處以常業詐欺罪。
      (三)刑法第33條第5款規定，業經修正公布，並於95年7月 1
        日生效，比較修正前後之法律，以修正前之法律有利於
        被告，自應適用修正前刑法第33條之規定。
      (四)按連續幫助與幫助連續為不同之犯罪態樣，如基於概括
        犯意，多次幫助他人犯罪，為連續幫助，該幫助者有多
        次犯罪行為；如以一幫助行為，幫助他人連續犯罪，則
        為幫助連續，就幫助犯而言，僅有一次犯罪行為；如幫
        助者以多次幫助行為幫助他人連續犯罪，則為連續幫助
        連續，該幫助犯及被幫助之正犯，均有多次之犯罪行為
        。又按刑法第二十八條之共同正犯，係指二人以上共同
        實施犯罪之行為者而言。幫助他人犯罪，並非實施正犯
        ，在事實上雖有二人以上共同幫助他人犯罪，要亦各負
        其幫助犯之責任，仍無適用該條之餘地（最高法院八十
        二年度臺上字第六０八四號刑事判決意旨參照），故本
        件公訴人認有關被告地○○、甲○○二人幫助詐欺取財
        罪部分係屬共同正犯，尚有誤會，先予敘明。
  三、核被告等二人所為，係犯刑法第339條第1項之幫助詐欺罪
      。被告等二人先後多次之犯行、時間相近、犯罪構成要件
      相同，顯係基於概括犯意，為連續犯，應以一罪論處，並
      加重其刑。被告等二人所為，係幫助犯，應依正犯之刑，
      減輕其刑，並依法先加後減之。公訴人雖未敘及被告地○
      ○、甲○○二人向附表伍所示之周忠億等人收購帳戶，再
      分別轉售予各該姓名、年籍及住居所均不詳之成年男子（
      包括臺北小白）、女子及其所屬之詐欺集團成員，與另案
      被告江福義等人及其所屬之詐欺集團成員等人之幫助詐欺
      取財之犯行（即臺灣彰化地方法院檢察署九十五年度偵字
      第四九一五號部分），惟此部分幫助詐欺取財之犯行，與
      檢察官起訴被告陳禾凱、地○○、甲○○三人幫助詐欺取
      財部分，不僅時間緊接，且手段亦相同，有連續犯裁判上
      一罪關係，應為起訴效力所及，本院自得併予審理，附此
      敘明。再公訴人雖未敘及被告甲○○出賣存摺部分幫助詐
      欺取財之犯行（即臺灣臺南地方法院檢察署九十五年度偵
      字第六五三一號部分），惟此部分幫助詐欺取財之犯行，
      與檢察官起訴被告甲○○幫助詐欺取財部分，不僅時間緊
      接，且手段亦相同，有連續犯裁判上一罪關係，應為起訴
      效力所及，本院自得併予審理。
　四、原審以被告地○○、甲○○二人罪證明確，予以論罪科刑
  　　，原無不合，惟查刑法上之常業詐欺罪，業經修正公布廢
  　　除，並於95年7月1日生效，本院自不能對被告等二人處以
　　　幫助常業詐欺罪，原判決對被告等二人處以幫助常業詐欺
  　　罪，尚有未合，又被告等幫助犯罪，修正前後均成立幫助
    　犯，自應適用裁判時之法律，原判決誤認應適用修正前之
      法律亦有未洽，被告等二人上訴意旨指原判決量刑太重，
      檢察官上訴意旨以被告甲○○另於95年 4月上旬起與許展
      豪又共犯幫助詐欺罪，與本案有連續犯之裁判上一罪關係
      。雖均無理由，惟原判決既有上開可議之處，自屬不能維
      持，應由本院將原判決關被告等二人部分撤銷改判，爰審
      酌被告地○○、甲○○二人之平日素行，渠二人任意大量
      收購他人之金融帳戶，再轉賣予不法份子詐騙使用，且渠
      二人所為收購提供轉賣人頭帳戶之行為，及被告甲○○出
      賣自己帳戶之行為，非惟幫助詐騙者遂行詐財之目的，同
      時更使詐欺者得以隱匿其真實身分，減少遭查獲之風險，
      愈使其肆無忌憚，加深犯罪之猖獗，致使社會經濟遭受重
      大危害，對社會治安危害之程度甚巨，及被告地○○及甲
      ○○二人犯罪後均坦承犯行態度尚屬良好，惟均尚未與被
      害人達成和解賠償損害等一切情狀，被告地○○量處以有
      期徒刑 1年10月，被告甲○○量處以有期徒刑1年8月，又
　　　所謂幫助犯係指就他人之犯罪加以助力，使其易於實施之
  　　積極的或消極的行為而言。其犯罪態樣與實施犯罪之正犯
    　有異，其所處罰者，乃其提供助力之行為本身，而非正犯
      實施犯罪之行為。因此幫助犯不適用責任共同之原則，對
      正犯所有供犯罪所用或因犯罪所得之物，勿庸併為沒收之
      宣告（最高法院八十八年度台上字第六二三四號刑事判決
      意旨參照）。至扣案如附表貳、所示之物，分別係被告
      地○○、甲○○二人所有，供犯幫助詐欺取財之犯行所用
      之物（即用以撥打聯絡下手賣家及上手買家所用），業據
      被告地○○、甲○○二人於原審審理時供述明確，爰均依
      修正前刑法第三十八條第一項第二款之規定宣告沒收之（
      均不包含ＳＩＭ卡，因被告地○○及甲○○二人均非ＳＩ
      Ｍ卡門號之申請人）。至其餘扣案之物品或因非屬被告地
      ○○、甲○○二人所有，又非屬違禁物；或因被告地○○
      、甲○○二人所為僅係為幫助詐欺取財，而非屬詐欺正犯
      之行為，故均無從為沒收之諭知，併予敘明。
　五、公訴意旨另謂以：被告地○○、甲○○二人另涉犯有刑法
　　　第三十條第一項、洗錢防制法第九條第三項之幫助常業洗
  　　錢罪嫌云云。惟按犯罪後之法律已廢止其刑罰者，應諭知
    　免訴之判決，刑事訴訟法第三百零二條第四款定有明文。
      查被告地○○、甲○○二人行為後，洗錢防制法於九十五
      年五月三十日修正公布，並已於同年七月一日施行，該法
      第三條第一項第五款已刪除常業詐欺罪（即刑法第三百四
      十條）屬於該法第二條第一款、第二款之重大犯罪，依法
      犯常業詐欺罪，已不構成洗錢防制法第九條之犯罪，是被
      告地○○、甲○○二人被訴另涉犯刑法第三十條第一項、
      洗錢防制法第九條第三項之幫助常業洗錢罪嫌部分，依上
      開說明，犯罪後之法律既已廢止其刑罰者，依法本均應為
      免訴之判決，惟公訴人認被告地○○、甲○○二人此部分
      犯行，與前揭經本院論罪科刑之幫助詐欺取財罪部分，具
      有想像競合犯之裁判上一罪關係，是本院就被告地○○、
      甲○○二人另涉犯刑法第三十條第一項、洗錢防制法第九
　　　條第三項之幫助常業洗錢罪嫌部分，爰均不另為免訴之諭
  　　知。
：
　一、公訴意旨另謂以：被告丙○○、卯○○二人均因缺錢使用
　　　，分於九十四年十月間及十二月中、下旬，見報紙夾報廣
　　　告，得知可藉由出租自己具名設立之金融帳戶，得款花用
　　　；且能預見其提供帳戶予不相識之人使用，可能幫助不詳
　　　之犯罪集團掩飾其自己重大犯罪所得財物，竟仍不違其本
　　　意，基於幫助他人涉犯常業詐欺後洗錢之犯意，以廣告刊
　　　登之電話號碼，聯絡地○○等人後，分別於九十四年十月
　　　間、九十四年十二月二十六日、九十四年十二月二十日，
　　　在彰化縣彰化市○○路○段某便利商店前、彰化縣田中鎮
　　　○○路○段二四八號前、彰化縣鹿港鎮○○路附近之某便
　　　利商店前，均以四千元之價格，以出租之名義將所申設之
　　　郵局帳戶存簿、提款卡（含提款密碼）及印章等物件交予
　　　陳禾凱等人，再由陳禾凱等人將所收購之前述金融存簿等
　　　物件交予地○○後，轉賣與不詳之詐騙集團已成年成員。
　　　因認被告丙○○、卯○○二人均係以一行為涉犯刑法第三
  　　十條第一項、第三百三十九條第一項之幫助詐欺取財罪嫌
　　　及違反洗錢防制法第九條第二項之幫助洗錢罪嫌之想像競
　　  合犯云云。
　二、按犯罪事實應依證據認定之，無證據不得認定犯罪事實。
  　　又不能證明被告犯罪者，應諭知無罪之判決，刑事訴訟法
    　第一百五十四條第二項、第三百零一條第一項分別定有明
      文。又認定不利於被告之事實，須依積極證據，苟積極證
      據不足為被告事實之認定時，即應為有利被告之認定，更
      不必有何有利之證據。另按事實之認定，應憑證據，如未
      能發現相當證據，或證據不足以證明，自不能以推測或擬
      制之方法，為裁判基礎；再按認定犯罪事實，所憑之證據
      ，雖不以直接證據為限，間接證據亦包括在內，然無論直
      接或間接證據，其為訴訟上之證明，須於通常一般之人均
      不致於有所懷疑，而得確信其為真實之程度者，始得據之
      為有罪之認定，倘其證明尚未達到此一程度，而有合理性
      懷疑之存在時，事實審法院復已就其心證上理由予以闡述
      ，敘明其如何無從為有罪之確信，因而為無罪之判決，尚
      不得任意指為違法，最高法院三十年上字第八一六號判例
      、四十年臺上字第八六號判例、三十年上字第一八三一號
      判例及七十六年臺上字第四九八六號判例分別著有明文可
      資參照。
　三、公訴人認被告丙○○、卯○○二人均係以一行為涉犯刑法
　　　第三十條第一項、第三百三十九條第一項之幫助詐欺取財
  　　罪嫌及違反洗錢防制法第九條第二項之幫助洗錢罪嫌之想
    　像競合犯，無非係以被告丙○○、卯○○二人於警、偵訊
      中均坦承犯行，並有被害人於警、偵訊中之指述及被害人
      所提供之自動櫃員機交易明細表等物在卷可按，為其主要
      之論據。
　四、訊據被告丙○○、卯○○二人均坦承有販賣其所申請設立
　　　之郵局帳戶存簿、提款卡（含提款密碼）及印章等物件，
  　　並交予陳禾凱等人之事實，然均辯稱：並沒有被害人匯款
    　至伊等所開立之郵局帳戶內等語。
　五、按從犯成立之要件，必須正犯有著手實施犯罪之行為，且
      行為達於可罰之程度，始能構成，最高法院二十年上字第
      七九二號判例意旨參照。本件公訴人認被告丙○○、卯○
      ○二人提供帳戶予被告陳禾凱等人，再由地○○等人轉賣
      予不詳之詐騙集團使用，因而一行為涉犯刑法第三十條第
      一項、第三百三十九條第一項之幫助詐欺取財罪嫌及違反
      洗錢防制法第九條第二項之幫助洗錢罪嫌之想像競合犯，
      實係因認被告丙○○、卯○○二人提供帳戶存簿之行為，
      可供某不詳之詐騙集團掩飾其常業詐欺犯罪所得之財物。
      惟查：被告丙○○、卯○○二人所申請之郵局存簿內，尚
      查無任何如公訴人所舉之被害人遭詐騙後匯入款項之紀錄
      ，且綜觀全卷，亦查無任何被害人提及曾匯款至被告丙○
      ○、卯○○二人之帳戶內，此有被告丙○○、卯○○二人
      之查詢帳戶最近交易資料影本二份（查被害人申○○所匯
      之款項八十五萬三千元實係匯入未到案之被告梁世榮帳戶
      內，此部分公訴人尚有誤會）附卷可稽。從而被告丙○○
      、卯○○二人所申請之郵局存簿帳戶，雖均已販賣予被告
      陳禾凱等人，預備供其他不詳之詐騙集團使用，然實尚未
      及使用，而刑法第三百三十九條第一項及洗錢防制法第九
      條第二項，均無處罰預備犯之規定，是就此部分正犯（詐
      騙集團之人）既尚未及犯罪，則參諸前開判例意旨，被告
      丙○○、卯○○二人上開提供帳戶之行為，即無何幫助犯
      罪可言。此外，本院在得或應依職權調查證據之範圍內，
      復查無其他積極證據，足認被告卯○○、丙○○二人確有
      公訴人所指訴之幫助詐欺取財及幫助洗錢之犯行，揆諸前
      揭說明，既不能證明被告卯○○、丙○○犯罪。原審經過
      詳查，以被告卯○○等二人犯罪不能證明，因而為無罪之
      諭知，經核並無違誤，檢察官上訴意旨以被告等二人出賣
      存摺與陳禾凱等人，向他人詐欺，應成立幫助詐欺罪云云
      ，為無理由，應予駁回。
肆、
  一、移送併辦意旨略稱：被告甲○○與許展豪（另移送臺灣高
      雄地方法院併案審理）、盧和平（尚偵查中）共同基於意
      圖為自己不法所有及常業之犯意聯絡，以許展豪為首，共
      組收購人頭帳戶再轉賣給詐騙集團使用之犯罪集團，自民
      國95年4 月間起，由許展豪以每販售一本人頭帳戶可抽取
      售價一成之代價，僱請甲○○在台中、嘉義或高雄等地，
      刊登收購金融帳戶之廣告，吸引因缺錢有意販售人頭帳戶
      之民眾，以每本帳戶新臺幣（下同）4000元至6000元之價
      格收購，再以每本15000元至16000元之價格轉售予詐騙集
      團使用，並由甲○○負責匯款予販賣帳戶之民眾及提領向
      高價蒐購人頭帳戶之詐騙集團所匯之價款，許展豪並自95
      年9月6日起，以每收購一本人頭帳戶可抽新臺幣（以下同
      ）800元之代價， 僱請盧和平加入該犯罪集團，負責接聽
      電話及聯絡客戶，其等循前開模式，收購並提供人頭帳戶
      予以不詳詐騙集團使用以營利，並以之為常業，而不詳詐
      騙集團於取得其等所提供之人頭帳戶後，則各以親人欠地
      下錢莊錢、電話費欠繳、涉嫌刑案、中獎需繳保證金、稅
      金等事由，撥打電話與附表所示被害人林麗華等人，致附
      表所示被害人均信以為真，陷於錯誤，而依指示匯款如附
      表所示之金額至如附表所示楊秀珠、沈長生、張雁翔等人
      之金融帳戶內。嗣於95年10月12日19時15分許，在許展豪
      位於臺中市○○區○○街208號8樓之5租處， 為警搜索查
      獲， 並扣得其等收購來之郭名輔等人郵政儲金簿共9本、
      提款卡5張、身分證影印本5張、印章4顆、 作案用之行動
      電話門號SIM卡18張、記載人頭帳戶紙張4張、收購人頭帳
      戶登記簿 3本、行動電話18支; 復經盧和平同意帶同警方
      前往臺中市○○區○○里○○鄰○○路 180之37號「排骨巴
      士站」 (即該集團收購人頭帳戶之寄貨處），扣得郵寄包
      裹8包（經清查內有儲金簿12本、10顆印章、9張金融卡、
      身分證影本 2張等物）。因認與本案有集合犯之裁判上一
      罪關係移請併辦云云（95年度偵字第24010號）。
  二、查本案被告甲○○係於95年 1月14日犯幫助詐欺罪為警查
      獲後，復於95年 4月間另行起意，與許展豪共犯幫助詐欺
      罪，二案相隔近三個月，顯係另行起意，與本案並無集合
      犯關係，或連續犯之裁判上一罪關係，應退回另由檢察官
      處理。
伍、被告丙○○經合法傳喚，無正當理由不到庭，爰不待其陳述
    ，逕行判決。
據上論斷，應依刑事訴訟法第三百六十九條第一項前段、第三百
六十四條、第二百九十九條第一項前段、第三百六十八條、第三
百七十一條、刑法第二條第一項前段、第三百三十九條第一項、
第三十一條第一項、第二項、第三十八條第一項第二款、修正前
刑法第五十六條、第三十三條第五款，罰金罰鍰提高標準條例第
一條，判決如主文。
本案經檢察官己○○到庭執行職務。
中　　華　　民　　國　　96　　年　　9　　月　　14   　日
            刑事第二庭  審判長法　官　李　璋　鵬
                              法　官　蕭　錦　鍾
                              法　官　胡　森　田
上列正本證明與原本無異。
檢察官得上訴。
被告均不得上訴。
如不服本判決應於收受送達後十日內向本院提出上訴書狀，其未
敘述上訴之理由者並得於提起上訴後十日內向本院補提理由書（
均須按他造當事人之人數附繕本）。
                              書記官  籃  營  昌
中　　華　　民　　國　　96　　年　　9　　月　　14   　日
附表壹：（均係被告陳禾凱所有）
編號
一、行動電話機身五支（ＮＯＫＩＡ廠牌二支、ＭＯＴＯＲＯＬ
    Ａ廠牌二支、ＢＥＮＱ廠牌一支）。
附表貳：（均係被告地○○所有）
編號
一、行動電話機身四支（均為ＮＯＫＩＡ廠牌，不包括ＭＯＴＯ
    ＲＯＬＡ廠牌一支）
附表：（均係被告甲○○所有）
編號
一、行電電話機身二支。
附表肆：（本件有關被害人受騙之地點，因均屬被害人之住家，
         為防止侵害被害人之隱私權，爰均不予載明詳細之地
         址，僅記載發生之縣市）
┌──┬───┬─────────┬───┬────────┬──────┬────┐
│編號│戶名  │ 金融機構帳號     │被害人│  詐 騙 手 法   │詐騙日期及發│詐得金額│
│    │      │                  │      │                │生之縣市    │（新臺幣│
│    │      │                  │      │                │            │）      │
├──┼───┼─────────┼───┼────────┼──────┼────┤
│ 1  │張文財│00000000000000    │酉○○│中獎匯款        │94年12月21日│9800元  │
│    │      │（郵局)           │      │                │上午10時    │        │
│    │      │                  │      │                │臺南縣麻豆鎮│        │
├──┼───┼─────────┼───┼────────┼──────┼────┤
│ 2  │梁世榮│00000000000000    │申○○│信用卡遭盜刷    │94年12月21日│        │
│    │（公訴│                  │      │                │上午11時    │        │
│    │人誤認│                  │      │                │臺南縣後壁鄉│        │
│    │為係匯│                  │      │                │            │        │
│    │入吳世│                  │      │                │            │        │
│    │杰之人│                  │      │                │            │        │
│    │頭帳戶│                  │      │                │            │        │
│    │內）  │                  │      │                │            │        │
├──┼───┼─────────┼───┼────────┼──────┼────┤
│ 3  │陳惠珠│000000000000000   │辛○○│檢查身分是否為警│94年12月21日│3013元  │
│    │      │（臺北富邦銀行彰化│      │察及網路聊天等  │下午11時43分│        │
│    │      │分行）            │      │                │桃園縣中壢市│        │
├──┼───┼─────────┼───┼────────┼──────┼────┤
│ 4  │胡世傑│00000000000000    │李趙玉│信用卡遭盜刷    │94年12月23日│0000000 │
│    │      │（郵局）          │貞    │                │上午9時30分 │元      │
│    │      │                  │      │                │臺中縣沙鹿鎮│        │
├──┼───┼─────────┼───┼────────┼──────┼────┤
│ 5  │柯一德│00000000000000    │子○○│應徵家庭代工    │94年12月27日│111480元│
│    │      │（郵局）          │      │                │下午3時     │        │
│    │      │                  │      │                │桃園縣中壢市│        │
├──┼───┼─────────┼───┼────────┼──────┼────┤
│ 6  │同上  │同上              │壬○○│中獎匯款        │94年12月30日│12800元 │
│    │      │                  │      │                │中午12時51分│        │
│    │      │                  │      │                │桃園縣桃園市│        │
├──┼───┼─────────┼───┼────────┼──────┼────┤
│ 7  │連千慧│00000000000000    │壬○○│中獎匯款        │94年12月30日│72300元 │
│    │      │                  │      │                │中午12時51分│        │
│    │      │                  │      │                │桃園縣桃園市│        │
├──┼───┼─────────┼───┼────────┼──────┼────┤
│ 8  │連千慧│同上              │林宜娟│應徵家庭代工    │94年12月29日│2880元  │
│    │      │（此為被告連千慧併│      │                │下午3時55分 │        │
│    │      │案部分）          │      │                │臺北縣板橋市│        │
├──┼───┼─────────┼───┼────────┼──────┼────┤
│ 9  │連千慧│同上              │蕭珮貞│應徵家庭代工    │95年1月4日下│3280元  │
│    │      │（此為被告連千慧併│      │                │午5時2分    │        │
│    │      │案部分）          │      │                │屏東縣屏東市│        │
├──┼───┼─────────┼───┼────────┼──────┼────┤
│ 10 │吳松頤│00000000000000    │午○○│信用卡遭盜刷    │94年12月28日│369865元│
│    │（業經│（該帳戶實係由綽號│      │                │下午1時30分 │        │
│    │檢察官│「阿偉」之成年男子│      │                │臺南縣永康市│        │
│    │為不起│於94年12月間某日出│      │                │            │        │
│    │訴之處│售予地○○）      │      │                │            │        │
│    │分）  │                  │      │                │            │        │
├──┼───┼─────────┼───┼────────┼──────┼────┤
│ 11 │謝麗娟│00000000000000    │未○○│被冒用為人頭帳戶│95年1月4日下│393017元│
│    │      │（郵局）          │      │                │午1時40分   │        │
│    │      │                  │      │                │臺北縣中和市│        │
├──┼───┼─────────┼───┼────────┼──────┼────┤
│ 12 │王君恬│00000000000000    │辰○○│信用卡費未繳    │95年1月6日上│118517元│
│    │      │（郵局）          │      │                │午8時30分   │        │
│    │      │                  │      │                │臺南縣永康市│        │
├──┼───┼─────────┼───┼────────┼──────┼────┤
│ 13 │鄭炳福│00000000000000    │庚○○│信用卡遭盜刷    │95年1月6日下│998000元│
│    │      │（郵局）          │      │                │午1時       │（公訴人│
│    │      │                  │      │                │苗栗縣頭份鎮│誤繕損失│
│    │      │                  │      │                │            │金額為20│
│    │      │                  │      │                │            │76000元 │
│    │      │                  │      │                │            │）      │
├──┼───┼─────────┼───┼────────┼──────┼────┤
│ 14 │黃美華│0000000000000     │乙○○│信用卡費未繳    │95年1月13日 │350636元│
│    │      │（郵局）          │      │                │下午2時20分 │        │
│    │      │                  │      │                │臺北縣永和市│        │
├──┼───┼─────────┼───┼────────┼──────┼────┤
│ 15 │卯○○│00000000000000    │無    │                │            │        │
├──┼───┼─────────┼───┼────────┼──────┼────┤
│ 16 │丙○○│00000000000000    │無    │                │            │        │
├──┼───┼─────────┼───┼────────┼──────┼────┤
│ 17 │周桂妃│00000000000000    │無    │                │            │        │
│    │（係由│                  │      │                │            │        │
│    │其夫李│                  │      │                │            │        │
│    │慶林持│                  │      │                │            │        │
│    │之代為│                  │      │                │            │        │
│    │出售）│                  │      │                │            │        │
└──┴───┴─────────┴───┴────────┴──────┴────┘
附表伍：（即臺灣彰化地方法院檢察署移送併案之九十五年度偵
        字第四九一五號部分；又本件有關被害人受騙之地點，
        因均屬被害人之住家，為防止侵害被害人之隱私權，爰
        均不予載明詳細之地址，僅記載發生之縣市）
┌──┬───┬─────────┬───┬────────┬──────┬────┐
│編號│戶名  │ 金融機構帳號     │被害人│  詐 騙 手 法   │詐騙日期及發│詐得金額│
│    │      │                  │      │                │生之縣市    │（新臺幣│
│    │      │                  │      │                │            │）      │
├──┼───┼─────────┼───┼────────┼──────┼────┤
│ 1  │周忠億│00000000000000    │丁○○│信用卡卡費未繳  │94年10月27日│80000元 │
│    │      │（郵局)           │      │                │上午10時許  │        │
│    │      │                  │      │                │彰化縣員林鎮│        │
├──┼───┼─────────┼───┼────────┼──────┼────┤
│ 2  │周忠億│同上              │亥○○│                │            │69000元 │
├──┼───┼─────────┼───┼────────┼──────┼────┤
│ 3  │宋怡靜│00000000000000    │戌○○│信用卡卡費未繳  │94年12月13日│55017元 │
│    │      │（郵局）          │      │                │下午1時30分 │        │
│    │      │                  │      │                │高雄市楠梓區│        │
├──┼───┼─────────┼───┼────────┼──────┼────┤
│ 4  │張小玲│00000000000000    │天○○│信用卡卡費未繳  │94年11月11日│10元    │
│    │      │（郵局）          │      │                │下午1時許   │        │
│    │      │                  │      │                │臺北市      │        │
├──┼───┼─────────┼───┼────────┼──────┼────┤
│ 5  │黃彥豪│00000000000000    │      │                │            │        │
│    │      │（郵局）          │      │                │            │        │
├──┼───┼─────────┼───┼────────┼──────┼────┤
│ 6  │江嘉賓│00000000000000    │      │                │            │        │
│    │      │（郵局）          │      │                │            │        │
├──┼───┼─────────┼───┼────────┼──────┼────┤
│ 7  │劉茂申│00000000000000    │      │                │            │        │
│    │      │（郵局）          │      │                │            │        │
├──┼───┼─────────┼───┼────────┼──────┼────┤
│ 8  │江柏霖│00000000000000    │      │                │            │        │
│    │      │（郵局）          │      │                │            │        │
├──┼───┼─────────┼───┼────────┼──────┼────┤
│ 9  │林進隆│00000000000000    │      │                │            │        │
│    │      │（郵局）          │      │                │            │        │
├──┼───┼─────────┼───┼────────┼──────┼────┤
│ 10 │許哲豪│00000000000000    │      │                │            │        │
│    │      │（郵局）          │      │                │            │        │
├──┼───┼─────────┼───┼────────┼──────┼────┤
│ 11 │江金榮│00000000000000    │      │                │            │        │
│    │      │（郵局）          │      │                │            │        │
├──┼───┼─────────┼───┼────────┼──────┼────┤
│ 12 │洪敏男│00000000000000    │      │                │            │        │
│    │      │（郵局）          │      │                │            │        │
├──┼───┼─────────┼───┼────────┼──────┼────┤
│ 13 │李清泉│00000000000000    │巳○○│信用卡遭盜刷    │94年11月3日 │60000元 │
│    │      │（郵局）          │      │                │上午11時    │        │
├──┼───┼─────────┼───┼────────┼──────┼────┤
│ 14 │李清泉│同上              │癸○○│帳戶遭凍結需轉帳│94年11月3日 │103017元│
│    │      │                  │      │                │上午9時     │        │
├──┼───┼─────────┼───┼────────┼──────┼────┤
│ 15 │李桂霖│00000000000000    │      │                │            │        │
│    │      │（郵局）          │      │                │            │        │
├──┼───┼─────────┼───┼────────┼──────┼────┤
│ 16 │石偉立│00000000000000    │      │                │            │        │
│    │      │（郵局）          │      │                │            │        │
├──┼───┼─────────┼───┼────────┼──────┼────┤
│ 17 │黃媛珠│00000000000000    │      │                │            │        │
│    │      │（郵局）          │      │                │            │        │
├──┼───┼─────────┼───┼────────┼──────┼────┤
│ 18 │歐芳吟│00000000000000    │      │                │            │        │
│    │      │（郵局）          │      │                │            │        │
└──┴───┴─────────┴───┴────────┴──────┴────┘
附表陸：
┌──────────┬──┬──┬───────┬──┐
│  品           名   │單位│數量│所有人/持有人/│備考│
│                    │    │    │保管人        │    │
├──────────┼──┼──┼───────┼──┤
│NOKIA牌手機、序號   │ 支 │ 壹 │   地○○     │    │
│000000000000000     │    │    │              │    │
├──────────┼──┼──┼───────┼──┤
│中華電信SIM卡、序號 │ 張 │ 壹 │  地○○      │    │
│PAS04AD086667       │    │    │              │    │
├──────────┼──┼──┼───────┼──┤
│NOKIA牌手機、序號   │ 支 │ 壹 │  地○○      │    │
│000000000000000     │    │    │              │    │
├──────────┼──┼──┼───────┼──┤
│和信電訊SIM卡、序號 │ 張 │ 壹 │  地○○      │    │
│00000000000000      │    │    │              │    │
├──────────┼──┼──┼───────┼──┤
│NOKIA牌手機、序號   │ 支 │ 壹 │  地○○      │    │
│000000000000000     │    │    │              │    │
├──────────┼──┼──┼───────┼──┤
│中華電信SIM卡、序號 │ 張 │ 壹 │  地○○      │    │
│KAS04AD328863       │    │    │              │    │
├──────────┼──┼──┼───────┼──┤
│NOKIA牌手機、序號   │ 支 │ 壹 │  地○○      │    │
│000000000000000     │    │    │              │    │
├──────────┼──┼──┼───────┼──┤
│中華電信SIM卡、序號 │ 張 │ 壹 │  地○○      │    │
│PAS04BD018078       │    │    │              │    │
├──────────┼──┼──┼───────┼──┤
│中華電信SIM卡、序號 │ 張 │ 壹 │  地○○      │    │
│YSS014D266163       │    │    │              │    │
├──────────┼──┼──┼───────┼──┤
│電腦紀錄單          │ 張 │ 壹 │  地○○      │    │
├──────────┼──┼──┼───────┼──┤
│江柏霖身分證影本    │ 張 │ 壹 │  地○○      │    │
├──────────┼──┼──┼───────┼──┤
│周冠文等人基本資料紀│ 張 │ 壹 │  地○○      │    │
│錄單                │    │    │              │    │
├──────────┼──┼──┼───────┼──┤
│周桂妃和美郵局存簿  │ 本 │ 壹 │   陳禾凱     │    │
│0000000000000000    │    │    │              │    │
├──────────┼──┼──┼───────┼──┤
│江嘉賓社頭郵局存簿  │ 本 │ 壹 │   陳禾凱     │    │
│00000000000000000   │    │    │              │    │
├──────────┼──┼──┼───────┼──┤
│鄭文煌溪州郵局存簿  │ 本 │ 壹 │   陳禾凱     │    │
│00000000000000000   │    │    │              │    │
├──────────┼──┼──┼───────┼──┤
│吳鎮安埔心郵局存簿  │ 本 │ 壹 │   陳禾凱     │    │
│00000000000000000   │    │    │              │    │
├──────────┼──┼──┼───────┼──┤
│姚美秋伸港郵局存簿  │ 本 │ 壹 │   陳禾凱     │    │
│00000000000000000   │    │    │              │    │
├──────────┼──┼──┼───────┼──┤
│郵局金融卡          │ 張 │ 壹 │   陳禾凱     │    │
│000000000000000     │    │    │              │    │
├──────────┼──┼──┼───────┼──┤
│郵局金融卡          │ 張 │ 壹 │   陳禾凱     │    │
│000000000000000     │    │    │              │    │
├──────────┼──┼──┼───────┼──┤
│郵局金融卡          │ 張 │ 壹 │   陳禾凱     │    │
│000000000000000     │    │    │              │    │
├──────────┼──┼──┼───────┼──┤
│郵局金融卡          │ 張 │ 壹 │   陳禾凱     │    │
│000000000000000     │    │    │              │    │
├──────────┼──┼──┼───────┼──┤
│手寫詐欺教單守則    │ 張 │ 壹 │   陳禾凱     │    │
├──────────┼──┼──┼───────┼──┤
│鄭文煌、周桂妃、吳鎮│ 枚 │ 伍 │   陳禾凱     │    │
│安、江嘉賓、楊俊楠等│    │    │              │    │
│人印章              │    │    │              │    │
├──────────┼──┼──┼───────┼──┤
│手寫帳號資料紀錄單  │ 張 │拾壹│   陳禾凱     │    │
├──────────┼──┼──┼───────┼──┤
│江嘉賓身分證影本    │ 張 │ 壹 │   陳禾凱     │    │
├──────────┼──┼──┼───────┼──┤
│張惠吟身分證影本    │ 張 │ 壹 │   陳禾凱     │    │
├──────────┼──┼──┼───────┼──┤
│蔡協和身分證影本    │ 張 │ 壹 │   陳禾凱     │    │
├──────────┼──┼──┼───────┼──┤
│吳松頤身分證影本    │ 張 │ 壹 │   陳禾凱     │    │
├──────────┼──┼──┼───────┼──┤
│黃佳惠身分證影本    │ 張 │ 壹 │   陳禾凱     │    │
├──────────┼──┼──┼───────┼──┤
│吳鎮安身分證影本    │ 張 │ 壹 │   陳禾凱     │    │
├──────────┼──┼──┼───────┼──┤
│張文財身分證影本    │ 張 │ 壹 │   陳禾凱     │    │
├──────────┼──┼──┼───────┼──┤
│卯○○身分證影本    │ 張 │ 壹 │   陳禾凱     │    │
├──────────┼──┼──┼───────┼──┤
│丙○○身分證影本    │ 張 │ 壹 │   陳禾凱     │    │
├──────────┼──┼──┼───────┼──┤
│王君恬身份證影本    │ 張 │ 壹 │   陳禾凱     │    │
├──────────┼──┼──┼───────┼──┤
│謝麗娟身分證影本    │ 張 │ 壹 │   陳禾凱     │    │
├──────────┼──┼──┼───────┼──┤
│周桂妃身分證影本    │ 張 │ 壹 │   陳禾凱     │    │
├──────────┼──┼──┼───────┼──┤
│張文財郵局網路服務契│ 份 │ 壹 │   陳禾凱     │    │
│約書                │    │    │              │    │
├──────────┼──┼──┼───────┼──┤
│0000000-0000000存款 │ 張 │ 壹 │   陳禾凱     │    │
│明細-線西郵局       │    │    │              │    │
├──────────┼──┼──┼───────┼──┤
│行動電話0000000000  │ 支 │ 壹 │   甲○○     │    │
│序號000000000000000 │    │    │              │    │
├──────────┼──┼──┼───────┼──┤
│行動電話0000000000  │ 支 │ 壹 │   甲○○     │    │
│序號000000000000000 │    │    │              │    │
├──────────┼──┼──┼───────┼──┤
│教戰手則筆記本      │ 本 │ 壹 │   甲○○     │    │
├──────────┼──┼──┼───────┼──┤
│筆記紙條            │ 張 │ 壹 │   甲○○     │    │
│戶名: 鄭雅真        │    │    │              │    │
│00000000000         │    │    │              │    │
├──────────┼──┼──┼───────┼──┤
│筆記紙條            │ 張 │ 壹 │   甲○○     │    │
│戶名: 許哲豪        │    │    │              │    │
│0000000000          │    │    │              │    │
├──────────┼──┼──┼───────┼──┤
│筆記紙條            │ 張 │ 壹 │   甲○○     │    │
│戶名: 吳小雯        │    │    │              │    │
│0000000000          │    │    │              │    │
├──────────┼──┼──┼───────┼──┤
│郵局金融卡          │ 張 │ 壹 │   甲○○     │    │
│000000000000000     │    │    │              │    │
├──────────┼──┼──┼───────┼──┤
│郵局金融卡          │ 張 │ 壹 │   甲○○     │    │
│000000000000000     │    │    │              │    │
├──────────┼──┼──┼───────┼──┤
│0000000-0000000存款 │ 張 │ 壹 │   陳禾凱     │    │
│明細-鹿港郵局       │    │    │              │    │
├──────────┼──┼──┼───────┼──┤
│0000000-0000000存款 │ 張 │ 壹 │   陳禾凱     │    │
│明細-伸港郵局       │    │    │              │    │
├──────────┼──┼──┼───────┼──┤
│0000000-0000000存款 │ 張 │ 壹 │   陳禾凱     │    │
│明細-伸港郵局       │    │    │              │    │
├──────────┼──┼──┼───────┼──┤
│NOKIA牌手機、序號   │ 支 │ 壹 │   陳禾凱     │    │
│000000000000000     │    │    │              │    │
├──────────┼──┼──┼───────┼──┤
│NOKIA牌手機、序號   │ 支 │ 壹 │   陳禾凱     │    │
│000000000000000     │    │    │              │    │
├──────────┼──┼──┼───────┼──┤
│MOTOROLA手機、序號  │ 支 │ 壹 │   陳禾凱     │    │
│000000000000000     │    │    │              │    │
├──────────┼──┼──┼───────┼──┤
│MOTOROLA手機、序號  │ 支 │ 壹 │   陳禾凱     │    │
│000000000000000     │    │    │              │    │
├──────────┼──┼──┼───────┼──┤
│BENQ手機、序號      │ 支 │ 壹 │   陳禾凱     │    │
│000000000000000     │    │    │              │    │
├──────────┼──┼──┼───────┼──┤
│遠傳3G卡、序號      │ 張 │ 壹 │   陳禾凱     │    │
│000000000000000     │    │    │              │    │
├──────────┼──┼──┼───────┼──┤
│遠傳易通卡、序號    │ 張 │ 壹 │   陳禾凱     │    │
│000000000000000     │    │    │              │    │
├──────────┼──┼──┼───────┼──┤
│和信電訊卡、序號    │ 張 │ 壹 │   陳禾凱     │    │
│00000000000000      │    │    │              │    │
├──────────┼──┼──┼───────┼──┤
│和信電訊卡、序號    │ 張 │ 壹 │   陳禾凱     │    │
│00000000000000      │    │    │              │    │
├──────────┼──┼──┼───────┼──┤
│以下空白            │    │    │              │    │
└──────────┴──┴──┴───────┴──┘
